臺灣士林地方法院刑事判決
111年度易字第527號
公  訴  人  臺灣士林地方檢察署檢察官
被      告  林圓真


選任輔佐人  李國輝
上列被告因竊盜案件，經檢察官提起公訴（111年度偵字第11134
號），本院判決如下：
    主  文
林圓真犯竊盜罪，處拘役伍拾玖日，如易科罰金，以新臺幣壹仟
元折算壹日。
    事  實
一、林圓真貪圖小利，意圖為自己不法之所有，基於竊盜之犯意
    ，於民國111年4月30日上午9時30分許，在臺北市○○區○○○路
    0號全聯福利中心天母天玉店內，徒手竊取該店經理陳怡君
    所管領並陳列於貨架上之桂冠芝麻湯圓、雞棒腿各1盒、活
    益比菲多1罐(價值共計新臺幣【下同】143元)，得手後，旋
    即藏放於購物車置物籃上自備之格紋購物袋內，並將拉鍊拉
    上，適為附近整理商品之店員黃馨發覺並注意，即尾隨林圓
    真至1號結帳櫃枱，見林圓真僅結帳家庭號鮮奶一罐即欲離
    去時，黃馨隨即上前攔下，詢問是否有未結商品，林圓真堅
    稱沒有，並試圖繞過黃馨將購物車推離，黃馨遂要求林圓真
    打開隨身購物袋檢查，惟林圓真僅打開另一兔子花紋購物袋
    （下稱花紋購物袋）供黃馨查看，經黃馨要求查看格紋購物
    袋時，林圓真雖依言打開，然拿出另一罐已開封之活益比菲
    多，稱此為家中帶來之物品，並將上開商品推出防盜門欲離
    去，陳怡君立即報警處理，嗣員警到場，將林圓真帶至4號
    結帳櫃枱，林圓真始從格紋購物袋內拿出上開桂冠芝麻湯圓
    、雞棒腿各1盒、活益比菲多1罐等三樣商品，而查獲上情。
二、案經陳怡君委請王欽弘訴由臺北市政府警察局士林分局報告
    臺灣士林地方檢察署檢察官偵查起訴。
　　理  由
壹、證據能力： 
一、按錄影係以機器設備將事件經過如實照錄，苟未經過人為剪
    接，錄影光碟之內容即係所錄事實之重現，並未摻雜任何人
    之作用，致影響內容所顯現之真實性，自有證據能力。被告
    林圓真於本院審理中辯稱:我不知道他們怎麼剪接畫面的，
    我根本沒有跟警察對話云云（本院卷第81頁），似是爭執現
    場監視錄影及員警密錄器光碟影像之證據能力。惟卷附「現
    場畫面店家監視器」光碟1片，係員警調取全聯福利中心天
    母天玉店內監視器所拍攝之錄影畫面，該光碟雖有數檔不同
    之影像，然此係因分佈在店內不同角落之監視器拍攝所致，
    尚非同一監視器之錄影畫面剪輯成不同檔案，另員警密錄器
    光碟1 片，該密錄器所拍攝之畫面結合聲音，上開錄影畫面
    經本院依刑事訴訟法第165條之1第2項規定勘驗而為合法調
    查，有本院勘驗筆錄及截圖在卷可憑（本院卷第25頁至第32
    頁，第39頁至第63頁），依勘驗結果顯示各檔影像連貫，並
    無中斷或遭剪輯之情形，即上開現場監視錄影及密錄器錄影
    證據之取得過程及其內容所顯現之真實性並無疑義，應認卷
    內錄影檔案具有證據能力，本院自得以該勘驗結果即勘驗筆
    錄為證據資料作為判斷之依據，先予敘明。
二、本件當事人與輔佐人對於本判決下列所引用之供述證據之證
    據能力，於本院審理時均表示無意見而不予爭執（本院卷第
    82頁至第84頁），迄至言詞辯論終結前亦未再聲明異議，本
    院審酌上開證據資料製作時之情況，尚無違法不當及證明力
    明顯過低之瑕疵之情形，爰依前開規定，認均具有證據能力
    。又本院下列所引用之非供述證據之證據能力部分，並無證
    據證明係公務員違背法定程序所取得，依刑事訴訟法第158
    條之4規定之反面解釋，應認均有證據能力。
貳、實體部分：　　
一、訊據被告林圓真，固坦承於上開時、地拿取桂冠芝麻湯、雞
    棒腿各1盒、活益比菲多1罐尚未結帳即放入其自備格紋購物
    袋內之事實，惟矢口否認涉有竊盜罪嫌，辯稱：我當天拿了
    一罐大的鮮奶，小的我拿不動，我就把桂冠芝麻湯、雞棒腿
    各1盒、活益比菲多1罐（下稱三樣商品）放在我格紋購物袋
    內，是為了看袋子能不能裝得下，我在1號結帳櫃枱時有把
    這三樣商品放在櫃枱上，是櫃枱小姐把這些東西推開不幫我
    結帳，不收我的卡片，不是我沒有結帳，而且那天是小姐說
    不要擋到別人，所以她拉著我的推車，不是我把推車往前推
    的，我沒有離開那個櫃枱，我不知道他們怎麼剪接畫面，我
    根本沒有跟警察對到話云云；選任輔佐人李國輝（即被告之
    夫）為被告辯護稱：被告是自動把這三樣商品拿上櫃枱要結
    帳，並不是出去被人家抓到才拿出來，卡片要交給收銀小姐
    ，不知道收銀小姐為什麼不願結帳，被告動作比較慢，結果
    兩個人就僵持在那裡，被告並沒有偷竊云云。經查：
(一)被告林圓真於上開時、地拿取上開三樣商品未結帳即放入購
    物車上自備之格紋購物袋內，之後至1號櫃枱結帳一罐家庭
    號鮮奶之事實，業據被告林圓真坦承在案，並經告訴人陳怡
    君於本院準備程序（本院卷第31頁）及審理（本院卷第81頁
    、第86頁）、告訴代理人王欽弘於警詢（偵查卷第23頁至第
    27頁）指訴甚詳，復有臺北市政府警察局士林分局搜索扣押
    筆錄暨扣押物品目錄表各1份（偵查卷第47頁至第51頁）、
    贓物認領保管單1 紙（偵查卷第57頁）、監視錄影光碟及員
    警密錄器錄影光碟各1 片（附於偵查卷第180頁後證物袋內
    ）、檢察事務官111年5月24日勘驗報告1份（偵查卷第159頁
    至第171頁）、本院勘驗筆錄及截圖（本院卷第25頁至第30
    頁，第39頁至第63頁）、案發現場監視錄影擷圖6 張(偵查
    卷第33頁至第37頁）、三樣商品照片3張（偵查卷第39頁至
    第40頁）、被告攜帶之袋子照片1 張（偵查卷第41頁）、家
    庭號鮮奶發票及明細（偵查卷43頁）等附卷可稽，此部之事
    實可以認定。
(二)被告及其選任輔佐人雖辯稱如上，惟：
　㈠證人即該店員工黃馨於本院審理中證述：「我本來是站4 機
    結帳的，我在賣場裡的時候就有看到被告偷東西，一開始我
    是在賣場裡插價卡，我看到被告走經過，被告把湯圓放到保
    冷袋裡，她把拉起來時我剛好有看到，後來我又聽到聲音，
    被告有把保冷袋的拉鍊再次拉開的聲音，但我沒有看到被告
    放入什麼東西，後來又聽到第三次保冷袋拉開又關起來的聲
    音，我後來就繼續插價卡，順便觀察被告有無要去結帳，後
    來被告要去結帳，我就跟著她，當天1 號是另外一位同事站
    ，我是站4 機，所以我就回我4 機站，我邊結帳邊看被告去
    哪壹台結帳，因為被告並沒有過來我這邊結，被告是去我右
    邊那邊櫃台就是我同事1 號機結，我看到她只有結那一瓶味
    全鮮奶，我特地還看他有沒有把保冷袋打開要結帳，後也沒
    有，這是我在4 機邊結帳邊往右邊1 機看，看她結好帳準備
    要走了，她沒有要結帳的意思，然後我這邊結好帳就過去1 
    機那邊看，問阿媽這袋子裡面的東西還有沒有要結帳的，她
    就說沒有，我還特定問很多遍，後來我就跟我1 機的同事說
    阿媽袋子還有東西沒有結帳，你幫我問她是不是忘記了，我
    同事也有問，阿媽也是說沒有，我只好跟著她到防盜門，經
    過防盜門了，我又再問她是不是還有沒有要結帳的，後來我
    有請我的同事主管欽弘過來幫忙問，她也說沒有，我也有請
    門口的同事幫忙問，她還是一樣說沒有，我就跟同事說她袋
    子裡面還有東西沒有結帳不能讓她走，因為已經過防盜門了
    ，她袋子有東西沒有結帳，後來有請主管打電話問店經理，
    然後我們就報警。」（本院卷第78頁）。告訴人陳怡君於本
    院審理中指稱：「我們總共有四個人問她還有無未結帳的商
    品，我們認為她年紀比較大可能忘記，如果她忘記，我們是
    願意給她機會，讓她結帳，她還是說沒有，我就跟我們同仁
    講讓被告過防盜門，然後再請被告進來，確認被告已經要離
    開，我們才報警處理。」（本院卷第86頁）。
　㈡經本院勘驗偵查卷存放袋「現場畫面店家監視器」光碟1片，
    勘驗過程如下，並擷取畫面附卷：
  ①檔名：「00000000_150814.mp4 」。檔案為彩色、連續、無
    聲音之監視器畫面。檔案時長為2 分23秒。備註：勘驗檔案
    時間20秒起被告進入收銀櫃檯畫面至2 分23秒影片結束。勘
    驗結果：
圖1 檔案時間00：00：21
    被告進入收銀櫃檯，自購物籃中拿起家庭號鮮奶1 瓶，購物
    籃內另置有格紋狀購物袋，另一淺色花紋購物袋掛放於賣場
    購物車扶手下方。
圖2 檔案時間00：00：23 
    被告將拿起之家庭號鮮奶1瓶朝收銀櫃檯與櫃員方向遞放。
圖3 檔案時間00：00：26 
    店員持該瓶鮮奶向前刷條碼。
圖4 檔案時間00：00：30 
    店員將鮮奶放入收銀櫃檯上購物籃，該瓶鮮奶已記入被告消
    費明細內。
圖5 檔案時間00：00：31 
    被告伸手遞出卡片。
圖6 檔案時間00：00：34 
    收銀員操作結帳螢幕。
圖7 檔案時間00：00：37 
    被告再持一卡片置於收銀機臺上。
圖8 檔案時間00：00：41 
    收銀櫃檯之收銀員持續操作收銀機臺。收銀櫃檯上購物籃內
    僅家庭號鮮奶1瓶。畫面右方另一店員進入並朝收銀櫃檯方
    向前去。被告於收銀櫃檯前等待結帳完成。
圖9 檔案時間00：00：45 
    店員靠近收銀櫃檯，面向收銀員，立於被告購物車之前方。
    收銀櫃檯之收銀員似拿取收銀機臺上之消費明細等單據，被
    告在收銀櫃檯前維持等待姿勢。
圖10檔案時間00：00：52
    收銀員交還卡片、單據予被告，被告伸手接取。店員仍然立
    收銀櫃檯前。
圖11檔案時間00：00：57
    被告自收銀員取回的東西拿在手上，推動購物車離開收銀櫃
    檯前進，同時雙手動作像在收納手上之物。店員與被告交談
    。
圖12檔案時間00：00：58
    已結帳之家庭號鮮奶仍置於收銀櫃檯上購物籃內。被告將購
    物車繞過店員右側往向前推動（即往圖片右下方）前進，購
    物車前店員同時伸出右手招呼被告。
圖13檔案時間00：01：00
    收銀員、店員似與被告交談，被告將購物車繞離前方店員微
    向畫面右下方向前推動，店員右手晃動狀似招呼被告回來並
    指向被告購物車上之格紋購物袋。
圖14檔案時間00：01：01
    被告持續將購物車往前推動，店員則因被告的前進而微微向
    後退，同時右手仍指向被告購物車上之格紋購物袋。
圖15檔案時間00：01：03
    被告以左手推動購物車前進，身體靠向收銀櫃檯，同時伸出
    右手欲拿取收銀櫃檯上購物籃內之鮮奶。店員因被告仍持續
    往前進而與被告貼近，被告購物車車身近過半越過店員。收
    銀員將收銀櫃檯上裝有鮮奶之購物籃朝自己方向拉動，狀似
    阻止被告拿取。
圖16檔案時間00：01：05
    被告仍以左手將購物車向前推動，同時右手仍伸向收銀櫃檯
    欲拿取鮮奶。店員仍立於被告前方似與被告交談，同時伸左
    手拉住櫃檯上置有鮮奶之購物籃隨即放手，店員之右手指向
    購物車上之格紋購物袋。
圖17 檔案時間00：01：06
     店員右手在購物車上方晃動，仍指向購物車上之格紋購物 
    袋。被告停止前進，右手伸向購物車之格紋購物袋。
圖18 檔案時間00：01：10
     被告雙手翻動購物車上之格紋購物袋，狀似開啟購物袋之
     動作。店員、收銀員臉朝被告購物車內關注。
圖19 檔案時間00：01：13
     被告突然中止雙手觸碰購物車上格紋購物袋的動作，左手
     握住購物車扶手，身體向自己右下方微傾（即畫面左下傾
     斜），同時右手似在拿取物品。
圖20 檔案時間00：01：14（1） 
     被告拿起掛放購物車扶手下上之花紋購物袋。
圖21 檔案時間00：01：14（2）
     被告將拿起之花紋購物袋置於購物車上之購物籃內。
圖22 檔案時間00：01：20 
     被告雙手拉開花紋購物袋供店員檢視。
圖23 檔案時間00：01：21 
     店員微微伸頭檢視被告打開之花紋購物袋，同時店員右手
     仍指向購物籃內之格紋購物袋。
圖24 檔案時間00：01：28 
     店員持續晃動右手指向格紋購物袋，一邊似和被告交談。
     被告持續收納花紋購物袋。
圖25 檔案時間00：01：33 
     店員持續面向被告交談，右手仍指向格紋購物袋。被告於
     拉好、狀似閉合花紋購物袋後，右手伸向收銀櫃檯的鮮奶
     。
圖26 檔案時間00：01：36 
     被告右手拿起收銀櫃檯上鮮奶將之放入購物車同時左手將
     購物車往前推動，店員原指向購物籃內格紋購物袋之右手
     隨即扶住被告購物車上之購物籃狀似阻擋被告前進。
圖27檔案時間00：01：41 
    被告將購物車推離收銀櫃檯，右手拿起購物籃內花紋購物袋
    提把，左手穿過購物袋提把。店員右手邊扶住購物車上之購
    物籃邊指向籃內格紋購物袋。
圖28檔案時間00：01：47 
    被告將花紋購物袋背於左肩，左手拿起購物籃內之格紋購物
    袋提把後隨即放下，先以右手打開格紋購物袋。店員仍以手
    扶住購物籃。
圖29檔案時間00：01：53
    被告自格紋購物袋內取出一瓶狀物品，邊旋轉瓶口邊向店員
    交談。
圖30檔案時間00：01：59 
    店員的右手朝向被告拿出之瓶狀物品旋轉瓶口，左手扶住該
    瓶狀物品。
圖31檔案時間00：02：06
    被告將瓶狀物放回格紋購物袋內。
圖32檔案時間00：02：11 
    店員以右手指著格紋購物袋後隨即將手置於購物籃上移動購
    物車向畫面右下方前進，並且左手引導被告跟進。
圖33檔案時間00：02：18
    店員將被告帶到一旁。
  ②檔名：「00000000_145846.mp4 」。檔案為彩色、連續、無
    聲音之監視器畫面。檔案時長為2 分30秒。備註：勘驗檔案
    時間58秒起被告所購買之鮮奶結完帳，另一賣場店員進入收
    銀檯關切之畫面起至1 分50秒。其中，檔案時間1 分36秒至
    1 分42秒、1 分50秒至2 分30秒影片結束，被告購物車因受
    畫面右下方物品遮蔽，店員、被告於購物車之動作無法判讀
    。勘驗結果：
圖1 檔案時間00：00：58
    被告所購買之鮮奶結完帳，收銀員將之放入收銀檯上之購物
    籃，另一店員自畫面右方進入收銀櫃檯前，站立於被告購物
    車前進方向之前方。
圖2 檔案時間00：01：11
    被告接過收銀員交付之物品後，雙手握住購物車扶手前進，
    前方店員（即畫面右方店員）右手指向購物車。
圖3 檔案時間00：01：13
    被告仍雙手握住購物車扶手前進，畫面右方店員之右手晃動
    指向購物車。收銀員身體微微傾向前觀看。
圖4 檔案時間00：01：17
    被告左手握住購物車扶手前進，右手伸向收銀櫃檯欲拿取購
    物籃內之鮮奶。收銀員將購物籃朝自己方向拉進。店員擋在
    被告購物車和收銀櫃檯購物籃之間。
圖5 檔案時間00：01：18
    置有鮮奶之購物籃被收銀員拉進收銀櫃檯內側，被告仍欲拿
    取鮮奶，畫面右方店員右手指著被告購物車，左手扶著收銀
    櫃檯上購物籃。
圖6 檔案時間00：01：20
    被告轉向購物車上，雙手似在翻動購物車上物品。
圖7 檔案時間00：01：26
    被告右手突然放低，身體微微向收銀櫃檯方向傾。
圖8 檔案時間00：01：27 
    被告拿起另一只購物袋。
圖9 檔案時間00：01：28 
    被告拿起之購物袋為淺色花紋圖樣。
圖10檔案時間00：01：34 
    店員微低頭朝向被告購物車內。
圖11檔案時間00：01：43 
    被告將東西收至外套口袋。
圖12檔案時間00：01：47 
    被告拿取收銀櫃檯上之鮮奶放入購物車上，店員仍站於收
    銀檯與被告購物車之間。
    有本院勘驗筆錄及附件截圖1 份附卷可佐（本院卷第25頁至
    第30頁，第39頁至第63頁）。
　㈢對於上開現場監視錄影光碟勘驗結果，證人黃馨證稱：「（
    光碟檔名：「00000000_150814.mp4 」檔案時間00:01:20，
    被告將手放在推車上層購物籃內的袋子上摸了一下之後，就
    把下面的袋子拿上來打開給你看，究竟她推車上面購物籃的
    袋子有無先打開給你看？）她只有把拉鍊拉開一小縫又拉上
    來，並沒有把袋子打開來給我看裡面的東西，但我有看到裡
    面有湯圓，之後她就很快把拉鍊拉起來，並且拿起下面的袋
    子打開給我看，下面的袋子她打開來是私人物品。（你看完
    她打開給你看那個袋子之後，你手又指著原本放在購物籃內
    的袋子也就是格紋購物袋，為何如此？）那個袋子就是保冷
    袋，我在賣場的時候，我有看到被告有把湯圓放在那個保冷
    袋裡面，所以我當時有問她保冷袋裡面有無東西忘記結帳，
    被告說沒有，我還特地問了很多遍。（之後她把櫃台上的鮮
    奶拿走，就要把推車推走，畫面中你馬上拉住她的推車，為
    何如此）我問阿媽說你確定嗎，你確定保冷袋有沒有忘記結
    帳，我原本要給她機會，讓她拿出來結帳，她說沒有，只有
    拿鮮奶給我同事結帳，我當時還有請我的同事有問阿媽有無
    東西忘記結，她都說沒有。（之後你一直指著購物籃內的格
    紋購物袋，被告也把格紋購物袋打開，並且從裡面拿出一罐
    東西來打開給你看，是否如此？）那是一罐比菲多，打開喝
    過一、兩口的比菲多，還是冰的，阿媽說她是從家裡帶來的
    ，我問她有無發票可以借我看，被告只是強調那一罐她是從
    家裡帶來的，之後我跟阿媽一起走到防盜門那邊，一路上我
    還一直問阿媽保冷袋裡面有無東西忘記結帳，她就跟我說她
    是家裡帶來的，我跟她要發票，她又拿不出來。（從畫面看
    起來，被告一直在櫃台前要把推車推走，甚至試圖想要繞過
    你把推車往前推，是否如此？）對，阿媽想要繞過我，想要
    走出去。（對被告稱當天是你叫她不要擋到客人，所以你一
    直把她的推車往前拉，有何意見？）沒有，我沒有把她的推
    車往前拉，我只是跟在她旁邊走。（警察來了之後，被告如
    何解釋她保冷袋裡面的東西？）她一樣講那是她家裡帶來的
    ，就是指保冷袋裡面所有的東西，包括湯圓、雞棒腿、比菲
    多。（被告拿出來那罐打開的比菲多，是否為你們店裡的東
    西？）我覺得也是店裡的，因為是冰的，跟店裡賣的一模一
    樣，但是被告不承認，所以我們只認定比菲多只偷一罐，也
    就是沒有打開的那一罐。」（本院卷第78頁至第80頁）。
　㈣綜合上開現場監視錄影光碟勘驗結果及證人黃馨所述，可見
    被告在店員即證人黃馨前來1 號櫃枱詢問時，先是故意迴避
    不理，繼續結帳（家庭號鮮奶1罐），之後證人黃馨要求打
    開購物車置物籃內購物袋供檢視時，被告將已結完帳之家庭
    號鮮奶1 罐帶走，並試圖繞過黃馨要推走購物車離開，在證
    人黃馨一再攔阻並要求打開購物車置物籃內之提袋時，被告
    才停下來，然被告摸了摸放在購物車置物籃內之格紋購物袋
    時，並未全部打開供證人黃馨檢視且立即將拉鍊拉上，隨後
    彎腰側身拿出掛放在購物車扶手下方另一花紋購物袋，將該
    花紋購物袋拿上來放在購物車置物籃內打開讓證人黃馨看，
    黃馨因先前已發現被告係將三樣商品藏放在格紋購物袋內，
    故堅決要求被告打開格紋購物袋，但被告不予理會，拿走家
    庭號鮮奶1 罐後，又要將購物車推走，證人黃馨拉住購物車
    阻止，並數度要求被告打開格紋購物袋時，被告才打開格紋
    購物袋，然被告此時亦未拿出未結帳之三樣商品，僅拿出一
    罐已開封之活益比菲多稱家中帶來之物品後，將購物車繼續
    往前推動並離開櫃枱，顯見被告及輔佐人辯稱：已將三樣商
    品放在1號櫃枱上是收銀小姐不結帳，是小姐將購物車往前
    拉，不是被告要推走離開云云，顯屬不實。
　㈤至被告與選任輔佐人一再堅稱記得上次有看到被告將三樣商
    品放在1號櫃枱要結帳之畫面云云，惟渠等所稱之畫面，係
    警員前來現場後，告訴人請被告至4號櫃枱，要求被告拿出
    未結帳商品時，始被告始打開格紋購物袋，從中拿出三樣商
    品放在櫃枱等情，亦據證人黃馨證述及告訴人陳述在卷（本
    院卷第80頁、第81頁），此觀員警密錄器影像（偵查卷第16
    9頁至第171頁）自明，經本院一再重複播放相關錄影畫面，
    選任輔佐人終坦承並未看到員警到來前三樣商品放在櫃枱之
    畫面（本院卷第81頁），是上開三樣商品確實係員警到來後
    ，被告才自格紋購物袋拿出來放在櫃枱甚為明確。  
　㈥被告確實年歲已高，動作、記憶或許不及年輕人，然若其係
    因記憶不佳而忘記袋內尚有未結商品，在證人黃馨一再詢問
    有無未結商品時，至少也應喚起記憶主動拿出結帳才是，但
    其不僅堅決表示沒有，且試圖繞過證人黃馨將購物車推走離
    開；經證人黃馨制止離去雙方僵持下，證人黃馨要求被告打
    開隨身購物袋供檢查，然被告並未將放在購物車置物籃內之
    格紋購物袋完全打開供證人黃馨檢查，反而刻意側身從購物
    車下方拿出未藏放贓物之花紋購物袋完全打開讓證人黃馨看
    ，試圖矇混後又要推車離開，因證人黃馨先前已發現被告係
    將三樣商品藏放在格紋購物袋內，故堅決要求被告打開格紋
    購物袋，此時被告狀似配合打開，然亦未主動拿出三樣商品
    ，反而拿出一罐已開封之比菲多稱為家中之物，虛晃一招後
    ，又將購物車推走離去，直至員警前來，將推車推至4 號櫃
    枱時，被告才自格紋購物袋拿出三樣商品，被告刻意而為，
    顯非因其年事已高動作慢或記憶不佳所致。
  ㈦按基於習性推論禁止之法則，被告之前科紀錄屬品格證據，
    不得用以證明其品格與本案犯罪行為相符或有實行該犯罪行
    為之傾向，以避免導致錯誤之結論或不公正之偏頗效應。惟
    被告之前科紀錄，倘與犯罪事實具有關聯性，在證據法上則
    可容許檢察官提出供為證明被告犯罪之動機、機會、意圖、
    預備、計畫、知識、同一性、無錯誤或意外等事項之用，而
    非資為證明其品性或特定品格特徵，即無違上開法則（最高
    法院110年度台上字第2820號判決意旨參照）。查，被告前
    曾因在便利商店竊取商品後藏放其隨身包包未經結帳即離開
    之竊盜案件，經臺灣士林地方檢察署檢察官認其坦承犯行，
    且年事已高，無竊盜前科紀錄，與被害人和解並已賠償被害
    人，於110年3 月10日以110年度偵字第3999號不起訴處分，
    有該不起訴處分書1 份附卷可參（偵查卷第157頁至第158頁
    ），可見被告之前即已有在商店拿取商品放入隨身包包未結
    帳即離去之情形，本次被告若非意在竊盜，理應更加謹慎小
    心，避免再有相同情形發生，然其却仍將三樣商品放入自備
    格紋購物袋內並拉上拉鍊，在證人黃馨一再詢問、要求查看
    之下，仍否認、迴避，刻意誤導、虛晃一招意圖矇混，益證
    其主觀上確有竊取三樣商品之不法所有意圖，甚為灼然，所
    辯自不足採信。
(三)本案事證已明，被告之犯行可以認定，應依法論科。    
二、論罪科刑：　　 　　
    核被告所，係犯刑法第320條第1 項竊盜罪。爰審酌被告70
    餘歲，年紀甚大，有一定之人生歷練及經濟能力（詳後述）
    ，尚非饑寒起盜心，然其不律己修身，前已犯相同竊盜案件
    經檢察官為不起訴處分後，仍不知悔改，本次又為貪圖小利
    ，再度竊取店家財物，實屬不該，而其犯後不僅未能坦誠面
    對，於本院數度勘驗現場監視錄影畫面確認並無其所稱三樣
    商品放在1號櫃枱然收銀小姐拒絕結帳之情形時，竟誑稱「
    不知道他們怎麼剪接畫面的」云云，飾詞矯辯，顯見其並未
    從中獲取任何教訓，恣意而為，嚴重欠缺法意識，自應受相
    當之責難；兼衡被告自陳商專畢業之教育程度，為電信公司
    退休之員工，領月退俸3 萬餘元，現與夫同住，無需扶養他
    人之家庭與經濟狀況（本院卷第86頁），暨其犯後否認犯行
    ，犯後態度不佳；又其尚未取得告訴人陳怡君諒解，告訴人
    陳稱：被告犯後態度惡劣，耽誤我們很多時間，連休假同仁
    都過來幫忙，對科刑範圍我們沒有意見，但我覺得她的犯後
    態度很不好，請法官依法判決等語（本院卷第86頁），及三
    樣商品之價值、告訴人之代理人王欽弘業將三樣商品領回，
    有贓物認領保管單1 紙附卷可參（偵查卷第143頁）之一切
    情狀，量處如主文所示之刑，併諭知易科罰金折算標準。
三、被告竊得之三樣商品業經告訴人之代理人領回，已如前述，
    被告並未保有犯罪所得，爰不併予宣告沒收或追徵，附此敘
    明。
據上論斷，應依刑事訴訟法第299條第1項前段，判決如主文。
本案經檢察官曾揚嶺提起公訴，經檢察官周禹境到庭執行職務
中　　華　　民　　國　　111 　年　　12　　月　　19　　日
                      刑事第八庭法  官  楊廼伶
以上正本證明與原本無異。
如不服本判決應於收受送達後 20 日內向本院提出上訴書狀，並
應敘述具體理由。其未敘述上訴理由者，應於上訴期間屆滿後20
 日內向本院補提理由書 (均須按他造當事人之人數附繕本 )「
切勿逕送上級法院」。因疫情而遲誤不變期間，得向法院聲請回
復
原狀。
                                書記官  吳尚文
中　　華　　民　　國　　111 　年　　12　　月　　20　　日
附錄本案論罪科刑法條：
中華民國刑法第320條
意圖為自己或第三人不法之所有，而竊取他人之動產者，為竊盜
罪，處5年以下有期徒刑、拘役或50萬元以下罰金。
意圖為自己或第三人不法之利益，而竊佔他人之不動產者，依前
項之規定處斷。
前二項之未遂犯罰之。